【裁判字號】    97,聲,3341
【裁判日期】    980107
【裁判案由】    發還擔保金
【裁判全文】
臺灣板橋地方法院民事裁定              97年度聲字第3341號
聲   請   人
即   債 權人  永豐商業銀行股份有限公司
法 定 代理人  丁○○
代   理   人  丙○○
相   對   人
即   債 務人  驊銓實業有限公司
兼法定代理人  乙○○
相   對   人
即   債 務人  甲○○
上列聲請人聲請發還擔保金事件，本院裁定如下：
    主      文
聲請人關於為相對人乙○○於本院九十五年度存字第四四二○號
擔保提存事件一案所提存之擔保金新臺幣壹拾柒萬元准予發還。
聲請人其餘聲請駁回。
聲請程序費用由相對人乙○○負擔。
    理      由
一、按訴訟終結後，供擔保人證明已定20日以上之期間，催告受
    擔保利益人行使權利而未行使者，或法院依供擔保利益人之
    聲請，通知受擔保利益人於一定期間內行使權利並向法院為
    行使權利之證明而未證明者，法院應依供擔保人之聲請，以
    裁定命返還其提存物或保證書，民事訴訟法第104條第1項第
    3款定有明文，依同法第106條之規定，於其他依法令供訴訟
    上之擔保者，亦準用之。
二、本件聲請意旨略以：聲請人與相對人間假扣押事件，聲請人
    前依本院95年度裁全字第9172號民事裁定，為擔保假扣押，
    曾提供如主文第1 項所示之新臺幣17萬元為擔保金，並以本
    院95年度存字第4420號提存事件提存後，聲請對相對人乙○
    ○之財產予以假扣押在案。茲因聲請人已於撤回假扣押執行
    後定20日以上之期間催告相對人涂錫根行使權利而未行使，
    為此提出本院95年度裁全字第9172號民事裁定、95年度存字
    第4420號提存書等影本各1 件、存證信函暨回執原本各1 件
    ，聲請發還擔保金等語。
三、本件假扣押債權人原為「台北國際商業銀行股份有限公司」
    ，嗣與建華商業銀行股份有限公司合併，並於合併後更名為
    「永豐商業銀行股份有限公司」，有聲請人提出之行政院金
    融監督管理委員會民國95年9 月8 日金管銀(六)字第09500346
    220 號函影本1 件可憑，合先敘明。經查聲請人前開主張，
    業據其提出上開證據為證，並經本院依職權調閱本院95年度
    裁全字第9172號、95年度執全字第4883號假扣押保全程序暨
    執行卷、95年度存字第4420號擔保提存卷核閱屬實，聲請人
    並已於97年8 月8 日定20日以上期間以存證信函催告相對人
    乙○○行使權利，惟相對人乙○○於97年8 月11日收受後迄
    未行使權利，復有存證信函暨其回執原本各1 件、臺灣臺北
    地方法院97年12月29日北院隆文人字第0970006776號函1 紙
    及本院民事紀錄科查詢表4 紙在卷為證，是聲請人為相對人
    乙○○部分之聲請意旨核與民事訴訟法第104條第1項第3 款
    規定相符，應予准許。
四、末按假扣押、假處分、假執行經裁判後未聲請執行，擔保提
    存之提存人得聲請該管法院提存所返還提存物，提存法第18
    條第1項第3款前段定有明文。查本院95年度裁全字第4883號
    准許假扣押裁定中，以相對人驊銓實業有限公司、乙○○、
    甲○○為債務人，惟聲請人於取得上開假扣押裁定後，並未
    對相對人驊銓實業有限公司、甲○○之財產聲請本院實施假
    扣押執行程序，則依前揭規定，本院就此自無從審酌，提存
    所是否得逕行發還提存物，應由提存所自行審酌，是聲請人
    就相對人驊銓實業有限公司、甲○○部分之聲請應予駁回。
五、爰依民事訴訟法第95條、第78條，裁定如主文。
中    華    民    國    98    年    1     月    7     日
                  民事第一庭  法  官  陳翠琪
以上正本證明與原本無異。
如不服本裁定應於送達後10日內向本院提出抗告狀，並應繳納抗
告裁判費新臺幣1,000 元整。
中    華    民    國    98    年    1     月    8     日
                              書記官  李瑞芝


司法院資訊處製作；財團法人民間司法改革基金會備份。
